臺灣新北地方法院民事裁定
111年度小上字第48號
上  訴  人  劉鴻展  

被上訴  人  富邦產物保險股份有限公司

法定代理人  羅建明  
送達代收人  沈志揚  

上列當事人間請求侵權行為損害賠償事件，上訴人對於中華民國
110 年12月23日本院板橋簡易庭110年度板小字第3495號第一審
判決提起上訴，本院裁定如下：
    主  文
上訴駁回。
第二審訴訟費用新臺幣1,500 元由上訴人負擔。
    理  由
一、按對於小額程序第一審判決之上訴，非以其違背法令為理由
    ，不得為之，民事訴訟法第436 條之24第2 項定有明文，其
    所謂違背法令，依同法第436 條之32第2 項準用第468 條、
    第469 條第1 至第5 款之規定，係指判決不適用法規或適用
    法規不當、判決法院之組織不合法、依法律或裁判應迴避之
    法官參與裁判、法院於權限之有無辨別不當或違背專屬管轄
    之規定、當事人於訴訟未經合法代理、違背言詞辯論公開之
    規定者而言。至於第469 條第6 款所定「判決不備理由或理
    由矛盾者」，則不在準用之列（蓋小額訴訟程序之判決書得
    僅記載主文，而就當事人有爭執事項，僅於必要時得加註理
    由要領而已 (民事訴訟法第436 條之18第1 項參照)， 故小
    額事件之上訴程序，並不得以「判決不備理由或理由矛盾」
    為由，指摘原判決為違背法令，併此敘明。）。又依同法第
    436 條之25規定，上訴狀內應記載上訴理由，表明原判決所
    違背之法令及其具體內容，暨依訴訟資料可認為原判決有違
    背法令之具體事實。是當事人以小額程序之第一審判決違背
    法令為理由提起上訴時，就原判決如何不適用法規或適用法
    規不當，其上訴狀或理由書應有具體之指摘，並揭示該法規
    之條項或其內容，若係成文法以外之法則，應揭示該法則之
    旨趣，倘為司法院解釋，則應揭示該解釋之字號或其內容，
    如依民事訴訟法第469 條第1 款至第5 款所列各款事由提起
    上訴者，其上訴狀或理由書應揭示合於該條款之事實，若小
    額程序上訴人之上訴狀或理由書未依上述方法表明者，自難
    認已對原判決之違背法令有具體之指摘，其上訴即不合法。
    次按當事人於第二審程序不得提出新攻擊或防禦方法。但因
    原法院違背法令致未能提出者，不在此限，民事訴訟法第43
    6 條之28亦有明定。另依民事訴訟法第436 條之32第2 項準
    用同法第471 條第1 項之上訴法律審（第三審）之規定，小
    額程序之上訴人若未於提起上訴後20日內提出如上所述之合
    法上訴理由書於第二審法院，第二審法院無庸命其補正，即
    得依同法第436 條之32第2 項準用同法第444 條第1 項前段
    之規定，逕以裁定駁回之。
二、本件上訴人係對於小額訴訟之第一審判決提起上訴，核其上
    訴理由狀所載上訴理由為：
(一)上訴人即被告未收到開庭通知，嚴重侵害公平審判權，因上
    訴人於民國100 年購置新房後即住新址，不住戶籍地，故未
    收到開庭通知，而未能到庭提出事證還原真相，證明被上訴
    人移花接木混淆真相顛倒黑白故意誘導法官做出不利上訴人
    之判決，嚴重侵害上訴人財產權。猶如訟棍張三抓著李四手
    來毒打訟棍張三，訟棍張三至醫院拿受傷證明來起訴訛詐要
    求李四賠償般荒謬。
(二)上訴人車於109 年12月12日停於私人停車場發生事故，當時
    現場警員告知不適用道路交通管理處罰條例處理。數日後調
    閱停車場監控，以手機錄影存證，可見被上訴人之被保險人
    車沿路左轉時都不打方向燈之危險駕駛行為，現提供證據資
    料，如臨現場俯視般瞭解事故發生之肇因，右後被上訴人公
    司被保險人BFW-1665車號車並未靠右車道來安全駕駛，強行
    穿越道左車道，並未禮讓左前方先行之上訴人ATG-9601車號
    車，有不安全行駛之過失。且被上訴人公司被保險人BFW-16
    65車號車沿路左轉都不打方向燈之危險駕駛行為習慣。上訴
    人左前ATG-9601車號車，被未安全行駛於右車道上之右後方
    BFW-1665車號車強行通過拖拉，致本件撞擊車鈑金毀損事故
    民事訛詐求償之情事。　
(三)請求調閱本件有無上訴人簽收開庭通知資料，以保障上訴人
    公平審判權，爰依法提起上訴，請求廢棄原判決等語。　　
三、經查：
(一)本件上訴人係對於小額訴訟程序之第一審判決提起上訴，惟
    依其上訴狀所載內容，不過係就原審判決之證據取捨、認定
    事實之職權行使，指摘其為不當，而並未具體指出原審判決
    有如何違背法令情事，更未指明原審判決所違反之法令條項
    或其內容，以及依訴訟資料有何判決違背法令之具體事實，
    揆諸首揭法文，自不得謂已合法表明上訴理由。
(二)至上訴人主張：其未居住在戶籍地（即新北市○○區○○街00巷
    0 弄0 號4 樓），原審僅向其戶籍址送達，送達不合法，致
    其未能到庭提出事證還原真相，侵害其公平審判權一節。經
    查，原審前對上訴人戶籍址寄存送達110年10月5日調解通知
    後，業經上訴人如期於110年10月5日到場調解，且未於調解
    期日表明受送達處所有誤，應予變更（詳原審卷第63至69頁
    ）；原審於110年12月23日所為一審判決書對上訴人同前戶
    籍址寄存送達後（詳原審卷第99頁），也經上訴人於20日不
    變期間內提起上訴，並於上訴狀中載明其戶籍址仍未變更（
    詳本院卷第15頁）。自難認原審於110年10月27日寄存於上
    訴人戶籍址（110年11月6日生效）之110年12月9日上午9時4
    0分言詞辯論期日通知書，未生合法送達效力，揆諸首揭法
    文，上訴人於本件第二審程序更不得提出新攻擊或防禦方法
    ，附此敘明。從而，本件上訴，顯難認為合法，應予駁回。
    　　
四、本件第二審訴訟費用新臺幣1,500 元，應由上訴人負擔，爰
    確定如主文第2 項所示。
五、據上論結，本件上訴為不合法，依民事訴訟法第436 條之32
    第1 項、第2 項、第444 條第1 項前段、第471 條第1 項、
    第436 條之19第1 項、第95條、第78條，裁定如主文。
中    華    民    國   111    年     3    月    18   日
                  民事第六庭    審判長法　官　許瑞東
                                      法　官　許映鈞
                                      法　官　黃信滿
以上正本係照原本作成。
本裁定不得抗告。
中　　華　　民　　國　 111　　年　　 3　　月　　18　　日
               　　　　　　　　       書記官　黃曉妏